# 外购礼品赠送客户个人的财税处理

提问人：liu0bin0 时间：2022-07-29 23:10:50
陈版主：
A公司系增值税一般纳税人，为维护客户关系外购LV皮具价税合计 8 万元（税率13%取得增值税普通发票）用于赠送客户领导。请教账务上如何处理（是否可做业务招待费或营业外支出或确认收入结转成本并计算销项税额），及税务上（增值税及所得税）如何处理，是否做视同销售处理。

回答人：chenyiwei
会计上直接确认为销售费用，税务上视同销售处理。不应取人收入、成本。
另外，应关注该行为是否构成商业贿赂，存在合规性风险。对此建议咨询律师意见。